臺灣高等法院刑事判決
109年度上訴字第2659號
上  訴  人    
即  被  告    張國樑  


選任辯護人    林恒毅律師(法扶律師)          
上列上訴人即被告因違反毒品危害防制條例等案件，不服臺灣宜
蘭地方法院一０九年度訴字第一七三號，中華民國一０九年六月十
九日第一審判決（起訴案號：臺灣宜蘭地方檢察署一０九年度偵
字第二二八四、二四三八號），提起上訴，本院判決如下：
    主  文
上訴駁回。               
    事實及理由
一、經本院審理結果，認第一審以上訴人即被告張國樑犯毒品危
    害防制條例第四條第二項之販賣第二級毒品罪及藥事法第八
    十三條第一項之轉讓禁藥罪，各判處如附表一、二所示之刑
    ，並分別定應執行有期徒刑十月及六年，認事用法及量刑均
    無不當，應予維持，並引用第一審判決書記載之事實、證據
    及理由（如附件）。
二、被告上訴意旨略以：被告販賣第二級毒品及轉讓禁藥部分，
    交易或轉讓對象均止於少數同儕友人，各次販賣或轉讓之數
    量不多，惡性及擴散性尚屬有限，對社會危害亦輕，販賣部
    分雖依偵審自白減輕，然均仍不免情輕法重，請求依刑法第
    五十九條酌減後從輕量刑云云。
三、經查，彌來因毒品之濫用，危害國民健康與社會安定日益嚴
    重，各傳播媒體再三報導政府大力掃毒之決心，治安機關亦
    嚴加查緝毒品犯罪行為，是國人要無不知毒品之危害，詎被
    告前已有多次施用毒品犯行經判處徒刑，竟進而轉讓、販賣
    ，既無憚法令，更無視危害同儕友人及社會治安。況原判決
    就轉讓禁藥部分，各僅判處三、四月徒刑；販賣各罪亦僅判
    處三年八月或三年十月，均係判處最輕刑，定執行刑再從輕
    酌定，相較均屬輕判。被告復無何情堪憫恕之情，上訴請求
    再依刑法第五十九條酌減，顯無理由，應予駁回。
四、據上論斷，應依刑事訴訟法第三百六十八條、第三百七十三
    條，判決如主文。
本案經檢察官林秀敏到庭執行職務。
中　　華　　民　　國　一０九　年　  九  　月   廿四　 日
　　　　　　　　　刑事第四庭審判長法　官  陳筱珮
　　　　　　　　　　　            法　官  羅郁婷
　　　　　　　　　　　　　　　    法　官  陳玉雲
以上正本證明與原本無異。
如不服本判決，應於收受送達後20日內向本院提出上訴書狀，其
未敘述上訴之理由者並得於提起上訴後20日內向本院補提理由書
（均須按他造當事人之人數附繕本）「切勿逕送上級法院」。
                                  書記官  蔡麗春
中　　華　　民　　國　一０九　年　  九  　月   廿四　 日

附錄：本案論罪科刑法條全文
毒品危害防制條例第4條
製造、運輸、販賣第一級毒品者，處死刑或無期徒刑；處無期徒
刑者，得併科新臺幣3千萬元以下罰金。
製造、運輸、販賣第二級毒品者，處無期徒刑或10年以上有期徒
刑，得併科新臺幣1千5百萬元以下罰金。
製造、運輸、販賣第三級毒品者，處7年以上有期徒刑，得併科
新臺幣1千萬元以下罰金。
製造、運輸、販賣第四級毒品者，處5年以上12年以下有期徒刑
，得併科新臺幣5百萬元以下罰金。
製造、運輸、販賣專供製造或施用毒品之器具者，處1年以上7年
以下有期徒刑，得併科新臺幣1百50萬元以下罰金。
前五項之未遂犯罰之。

藥事法第83條
明知為偽藥或禁藥，而販賣、供應、調劑、運送、寄藏、牙保、
轉讓或意圖販賣而陳列者，處7 年以下有期徒刑，得併科新臺幣
5 千萬元以下罰金。
犯前項之罪，因而致人於死者，處7 年以上有期徒刑，得併科新
臺幣1 億元以下罰金；致重傷者，處3 年以上12年以下有期徒刑
，得併科新臺幣7 千5 百萬元以下罰金。
因過失犯第1 項之罪者，處2 年以下有期徒刑、拘役或科新臺幣
5 百萬元以下罰金。
第1 項之未遂犯罰之。